【裁判字號】    89,易,3217
【裁判日期】    891207
【裁判案由】    傷害
【裁判全文】
台灣板橋地方法院刑事判決                        八十九年度易字第三二一七號
    公  訴  人  台灣板橋地方法院檢察署檢察官
    被      告  甲○○
                丁○○
    右  一  人
右列被告因傷害案件，經檢察官提起公訴（八十九年度偵字第一二０九七號），本院
判決如左：
    主  文
甲○○傷害人之身體，處拘役伍拾伍日，如易科罰金，以佰元折算壹日。木刀壹把
沒收之。
丁○○傷害人之身體，處拘役貳拾日，如易科罰金，以佰元折算壹日。
    事  實
一、甲○○於民國（下同）八十八年六月十二日凌晨三時三十分許，駕車搭載友人乙○○返回台北縣板橋市○○路十四號住處時，見丁○○所有之車號ＨＰ─四七九
    六號自用小客車擋住門口，乃由乙○○通知丁○○將車駛離，丁○○心生不滿乃
    出言稱：這路是你的，我車不能停等語？甲○○聞言竟基於傷害之犯意，即開啟
    後車箱取出其所有之木刀一把毆擊丁○○之腰部一下，致使丁○○受有左側第七
    、第八肋骨骨折、左肺挫傷出血等傷害（起訴書贅載左大拇指節間關節瘀斑、右
    大拇指指甲下緣擦傷及右頰與右頸部數處淺瘀斑）。丁○○將甲○○之木刀奪下
    後，竟基於傷害之犯意，用手緊勒住甲○○之頸部使其不能動彈，致使甲○○受
    有頭部外傷併頭皮瘀腫四×五公分及頸部左角扭傷之傷害。
二、案經被害人甲○○與丁○○二人分別訴由台北縣警察局海山分局報請台灣板橋地
    方法院檢察署檢察官偵查起訴。
    理  由
一、右揭事實，業據被告甲○○迭於警訊及偵審中供承不諱，並經告訴人即被告丁○○分別於警訊及偵審中指訴綦詳與證人丙○○於本院調查時證述屬實，復有台北
    縣立板橋醫院出具之診斷證明書乙紙在卷可稽；另被告丁○○則矢口否認有何傷
    害之犯行，並辯稱：係甲○○先以木刀毆擊，伊才會出手防衛云云。經查：被告
    丁○○於上述時地傷害甲○○之事實，除據告訴人即被告甲○○於警訊及偵審中
    指訴歷歷，並有目擊證人乙○○於本院調查時結證明確，復有台灣省立台北醫院
    出具之診斷證明書乙紙附卷可憑。再被告丁○○於本院調查時亦自承當時已將被
    告甲○○之木刀奪下後，猶以手部緊勒被告甲○○使其不能動彈，吳某因之受有
    上開之傷害。是被告丁○○既將被告甲○○傷害所用之木刀奪下，現時不法之侵
    害業已除去；惟被告丁○○仍對同案被告甲○○出手傷害，自非正當防衛之可言
    。綜上所述，足見被告丁○○所辯各節，要屬飾卸之詞，顯不可採。罪證明確，
    被告等犯行洵堪認定。
二、核被告二人所為，均係犯刑法第二百七十七條第一項之傷害罪。爰分別審酌被告
    二人之品行、智識程度及被告甲○○僅因停車糾紛，竟持木刀毆人成傷；而被告
    丁○○亦因停車之糾紛出言挑釁、被告二人受傷情形所生之危害以及被告二人犯
    罪後之態度等一切情狀，各量處如主文所示之刑，並均諭知易科罰金之折算標準
    ，以示懲儆。至被告甲○○傷害他人所用之木刀一把，係屬被告甲○○所有且供
    本件犯罪之用，業經被告供明在卷，雖未扣案惟並無證據證明業已滅失，故仍應
    依法宣告沒收。
三、另起訴意旨以被告丁○○尚受有左大拇指節間關節瘀斑、右大拇指指甲下緣擦傷
    及右頰與右頸部數處淺瘀斑之傷害；惟查：被告丁○○於本院調查時供稱：上開
    左大拇指與右手拇指受傷，係因同案被告甲○○以木刀毆擊其腰部，乃用手奪吳
    某之木刀所造成；而右頰與右頸之傷害，則係其以手勒住吳某頸部時，二人用力
    互扭所造成，故自與被告甲○○傷害之犯行無關，併予說明。
據上論斷，應依刑事訴訟法第二百九十九條第一項前段，刑法第二百七十七條第一項
、第四十一條、第三十八條第一項第二款，罰金罰鍰提高標準條例第一條前段、第二
條，判決如主文。
本案經檢察官壽勤偉到庭執行職務
中      華      民      國      八十九      年    十二    月     七     日
                                      台灣板橋地方法院刑事第二庭
                                          法  官  潘  長  生
右正本證明與原本無異
如不服本判決應於送達後十日內向本院提出上訴狀
                                          書記官  王  增  華
中      華      民      國      八十九      年    十二    月    十三    日
附錄本案論罪科刑法條全文：
刑法第二百七十七條：
傷害人之身體或健康者，處三年以下有期徒刑，拘役或一千元以下罰金。
犯前項之罪，因而致人於死者，處無期徒或七年以上有期徒刑；致重傷者，處三年以
上十年以下有期徒刑。


司法院資訊處製作；財團法人民間司法改革基金會備份。
